臺灣高等法院刑事判決　　　　　 95年度重上更(三)字第137號
　　上　訴　人
　　即　被　告　甲○○
　　指定辯護人　楊嘉馹　律師
上列上訴人因違反毒品危害防制條例案件，不服臺灣板橋地方法
院87年度訴字第1827號，中華民國88年2月19日第一審判決（起
訴案號：臺灣板橋地方法院檢察署87年度偵字第14391、14765號
），提起上訴，判決如下：
    主      文
原判決撤銷。
甲○○連續轉讓第二級毒品，處有期徒刑壹年貳月。
扣案安非他命合計淨重貳點零柒公克沒收銷燬。
    事實及理由
壹、構成要件的犯罪事實
一、甲○○基於轉讓第二級毒品安非他命的概括犯意，連續於87
    年7月上旬某日、同年月10日上午11時許，在台北縣土城市
    ○○路○段169號2樓Ａ2室，先後轉讓價值同為新台幣（下
    同）3000元的安非他命1小包、2小包（實際重量均不詳）給
    乙○○。
二、87年7月10日21時許，經警於上址查獲，並自甲○○皮帶內
    緣扣得安非他命3小包（驗餘淨重合計2.07公克）。
    甲○○於警詢供出安非他命源自於汪一平，因而查獲汪一平
    （另案）。
貳、認定犯罪事實所憑的證據及理由
一、被告甲○○的供述。
    「我是受乙○○之託，幫她調安非他命給她，完全沒有賺她
    的錢。」（偵卷第6反面～7頁）
    「87年7月初，我拿安給乙○○，拿到她土城家裡給她。昨
    天我要再拿給她時就被查獲。」、「算3000元，但我沒拿到
    錢。…我先幫她調貨給她。」、「…都是汪一平給我貨，我
    再將其中部分給蔡女。」（偵卷第29反～30頁）。
二、證人乙○○行方不明，傳拘無著；但就曾經被告2次交付第2
    級毒品安非他命的事實，已經多次證述明確（偵卷第11頁；
    原審卷第45～46頁；更一卷第71～73頁、更二卷第40頁）。
    並無不可信的特別情況，得為證據。
三、證人郭淑珠對於被告甲○○曾經以3000元的價格，交付安非
    他命給乙○○的證述（原審卷72～73頁）。
四、台北縣警察局海山分局毒品初步鑑驗報告單（偵卷21頁）。
五、法務部調查局87年11月27日（87）陸字第87085123號檢驗通
    知書（原審卷21頁）。
參、對於被告辯解的認定
一、被告甲○○自原審之後即辯稱，是與乙○○合資購買安非他
    命施用等語。
    案重初供，被告事後推卸刑責的辯解不可採信。
二、被告提出所謂證人乙○○與被告對話的錄音帶及譯文，為證
    明被告所為本案犯行並非販毒。
    經本院上訴審當庭勘驗，結果聲音不清楚，也無法確認是何
    人的聲音（上訴卷63頁），因而不能採認且與被告所涉罪行
    無關（下述）不須審酌。
肆、變更起訴法條的理由
    證人乙○○於偵查、原審、本院更一及更二審，固然供述曾
    經2次向被告甲○○拿取各價值3000元的安非他命；但被告
    甲○○以如何的價格購入安非他命、因交付本案數量及價格
    的安非他命給乙○○被告的獲利如何等構成要件事實，起訴
    意旨只敘述換算推論的過程，缺乏具體的證據得以證明。
    應變更起訴法條為毒品危害防制條例第8條第2項，轉讓第2
    級毒品罪。
伍、撤銷改判的理由
一、撤銷原判決的理由
（一）原判決認定被告觸犯販賣第2級毒品安非他命犯行，卷證
      的證明力不足以證明成立販毒罪。
（二）毒品危害防制條例第8條第2項轉讓第2級毒品罪行，並無
      條例第19條第1項犯罪所得沒收追徵或抵償的適用。
陸、自為判決的論罪科刑理由
一、被告所為，觸犯毒品危害防制條例第8條第2項，轉讓第2級
    毒品罪。
二、先後2次的轉讓行為，時間緊接，所犯構成要件相同，顯然
    基於概括犯意，反覆實行。依刑法第2條第1項前段，應適用
    修正刪除前刑法第56條規定，論以連續轉讓第2級毒品罪一
    罪，並依法加重刑罰。
三、被告供出毒品來源，因而查獲另案被告汪一平，有台北縣警
    察局海山分局91年7月1日海警刑字第910016075號函（更一
    卷38～42頁）及台灣板橋地方法院87年訴字第1546號，被告
    汪一平違反毒品危害防制條例刑事判決（起訴案號87年偵字
    第14568號；本院卷）可憑。
    依條例第17條規定，並依先加後減之例，減輕刑罰。
四、審酌被告犯罪的動機、目的、手段、所生危害及犯後態度等
    一切情狀，認宜量處如主文所示刑罰。
五、扣案如事實欄所示安非他命，併依法宣告沒收銷燬。
柒、適用法律
一、刑事訴訟法第369條第1項前段、第364條、第299條第1項前
    段、第300條。
二、毒品危害防制條例第8條第2項、第17條、第18條第1項前段
三、刑法第2條第1項前段、第11條前段、修正刪除前第56條。
中　　華　　民　　國　　96　　年　　4 　　月　　11　　日
   　　　           刑事第六庭審判長法　官  林堭儀
　 　　　　   　　　　　　　　　　  法　官  陳玉雲
                    　　　　　　　　法　官  郭豫珍
以上正本證明與原本無異。
如不服本判決，應於收受送達後十日內向本院提出上訴書狀，其
未敘述上訴之理由者並得於提起上訴後十日內向本院補提理由書
（均須按他造當事人之人數附繕本）。
                                    書記官  胡勤義
中　　華　　民　　國　　96　　年　　4 　　月　　11　　日
附錄：本案論罪科刑法條全文
毒品危害防制條例第8條第2項
轉讓第二級毒品者，處 6 月以上 5 年以下有期徒刑，得併科新
臺幣 70 萬元以下罰金。
